臺灣高雄地方法院刑事宣示判決筆錄   100年度審訴字第2363號
公  訴  人  臺灣高雄地方法院檢察署檢察官
被      告  林東平
指定辯護人  本院公設辯護人陳信凱
上列被告因100 年度審訴字第2363號違反毒品危害防制條例案件
，經檢察官提起公訴（100 年度偵字第15491 、17718 號），經
檢察官聲請法院改依協商程序而為判決，本院合議庭認為適當，
裁定由受命法官進行協商判決程序，於中華民國100 年9 月26日
下午4 時在本院刑事第三法庭宣示判決，以代判決書，出席職員
如下：
    法  官  王靖茹
    書記官  楊明月
    通  譯  郭錦城
法官起立朗讀判決主文、犯罪事實要旨、處罰條文，及告以上訴
限制、期間、上訴之法院，且諭知記載其內容：
一、主  文：
    林東平施用第一級毒品，累犯，處有期徒刑拾月，扣案之注
    射針筒參支、橡皮束條壹條均沒收。又施用第二級毒品，累
    犯，處有期徒刑陸月。又持有第一級毒品純質淨重十公克以
    上，累犯，處有期徒刑壹年貳月，扣案之海洛因貳包（純質
    淨重參拾點陸玖公克，含包裝袋貳只）沒收銷燬。應執行有
    期徒刑貳年貳月，扣案之海洛因貳包（純質淨重參拾點陸玖
    公克，含包裝袋貳只）沒收銷燬，扣案之注射針筒參支、橡
    皮束條壹條均沒收。
二、犯罪事實要旨:
    林東平前因施用毒品案件，經本院裁定觀察、勒戒，因認有
    繼續施用毒品之傾向，再經本院裁定令入戒治處所施以強制
    戒治，於民國94年10月21日執行完畢釋放出所，並由臺灣高
    雄地方法院檢察署檢察官以94年度戒毒偵字第583 號為不起
    訴處分確定。又於前開強制戒治執行完畢後5 年內，因施用
    毒品案件，經本院以99年度審訴字第2253號判刑確定。另曾
    因肅清煙毒條例、違反麻醉藥品管理條例、毒品危害防制條
    例及竊盜等案件，分別經臺灣高等法院高雄分院（下稱高
    雄高分院）以85年度上訴字第1598號判處有期徒刑3 年2 月
    、3 月確定；臺灣屏東地方法院以85年度易字第1376號判
    處有期徒刑1 年2 月確定；本院以85年度訴字第3341號判
    處有期徒刑3 年4 月、5 月確定；高雄高分院以86年度上
    訴字第1714號判處有期徒刑6 年確定，上開各罪並經裁定應
    執行刑及接續執行，於92年7 月31日假釋出監並付保護管束
    ，嗣經撤銷假釋，應執行殘刑6 年6 月24日，前開至案
    件嗣經本院裁定減刑，並與案件合併定應執行有期徒刑7
    年11月確定，應執行殘刑2 年8 月9 日，於97年6 月13日縮
    短刑期執行完畢。詎不知戒絕毒癮，明知海洛因、甲基安非
    他命為毒品危害防制條例所列之第一級、第二級毒品，不得
    非法持有、施用，仍基於施用第一級毒品海洛因之犯意，於
    100 年5 月11日2 時許，在高雄市○○路某處，以將海洛因
    摻水置於針筒內注射血管之方式，施用第一級毒品海洛因1
    次。另基於施用第二級毒品甲基安非他命之犯意，於100 年
    5 月11日某時許，將車停在高雄市○○路某處，在車內以將
    甲基安非他命置放在玻璃球內燒烤吸食煙霧之方式，施用第
    二級毒品甲基安非他命1 次。復基於持有第一級毒品海洛因
    之犯意，於100 年5 月11日13時許，在高雄市○鎮區○○路
    崗山仔公園旁之永和豆漿店，向姓名年籍不詳、綽號「蕃薯
    」之成年男子，以新臺幣13萬5000元之代價（起訴書誤載為
    5 萬元），購買第一級毒品海洛因2 包（純質淨重30.69 公
    克，含包裝袋2 只）而持有之。嗣於100 年5 月11日17時30
    分許，在高雄市○鎮區○○路與瑞安街口為警盤查，並扣得
    上開海洛因2 包，及林東平所有供其施用海洛因之注射針筒
    3 支及橡皮束條1 條。
三、處罰條文:
    毒品危害防制條例第10條第l 項、第2 項、第11條第3 項、
    第18條第1 項前段，刑法第ll條、第38條第1 項第2 款、第
    47條第1 項、第51條第5 款、第9 款。
四、附記事項:
    無。
五、協商判決除有刑事訴訟法第455 條之4 第1 項第1 款於本訊
    問程序終結前，被告撤銷協商合意或檢察官撤回協商聲請者
    ；第2 款被告協商之意思非出於自由意志者；第4 款被告所
    犯之罪非第455 條之2 第1 項所定得以協商判決者；第6 款
    被告有其他較重之裁判上一罪之犯罪事實者；第7 款法院認
    應諭知免刑或免訴、不受理者情形之一，及違反同條第2 項
    「法院應於協商合意範圍內為判決；法院為協商判決所科之
    刑，以宣告緩刑或2 年以下有期徒刑、拘役或罰金為限」等
    情形外，不得上訴。
六、本件如得上訴且不服本判決時，得自收受宣示判決筆錄送達
    之日起10日內，向本院提出上訴狀（須附繕本），上訴於第
    二審法院。
中    華    民    國   100    年    9     月    26    日
                  臺灣高雄地方法院刑事第十庭
                              書記官  楊明月
                              法  官  王靖茹
以上正本證明與原本無異。
本件不得上訴。但有刑事訴訟法第455 條之4 第1 項第1 款、第
2 款、第4 款、第6 款、第7 款所定情形，或協商判決違反同條
第2 項之規定者，應於收受送達後10日內向本院提出上訴書狀，
並應敘述具體理由；如未敘述上訴理由者，應於上訴期間屆滿後
20日內向本院補提理由書（均須按他造當事人之人數附繕本）「
切勿逕送上級法院」。
中    華    民    國   100    年    9     月    26    日
                               書記官  楊明月
附錄本案論罪科刑法條：
〈毒品危害防制條例第10條〉
施用第一級毒品者，處 6 月以上 5 年以下有期徒刑。
施用第二級毒品者，處 3 年以下有期徒刑。
〈毒品危害防制條例第11條第3項〉
持有第一級毒品純質淨重十公克以上者，處 1 年以上 7 年以下
有期徒刑，得併科新臺幣 1 百萬元以下罰金。